臺灣高等法院高雄分院刑事判決　　　　　　　　　　九十三年度上訴字第六六七號
　　上　訴　人　甲○○
　　即　被　告
右上訴人因違反毒品危害防制條例案件，不服臺灣高雄地方法院九十二年度訴字第二
五八三號中華民國九十三年六月十七日第一審判決（起訴案號：臺灣高雄地方法院檢
察署九十二年度毒偵字第五七００號、移
，提起上訴，本院判決如左：
      主  文
上訴駁回。
    事  實
一、甲○○前因違反肅清煙毒條例、麻醉藥品管理條例等案件，分別經臺灣屏東地方
    法院八十二年度訴字第四七０號判決判處有期徒刑三年二月，及原審法院八十二
    年度訴字第二二九四號判決判處有期徒刑八月確定，於民國八十二年十月二十二
    日入監執行，嗣於八十四年四月十五日縮短刑期假釋出監；惟其又於前開假釋期
    間內犯竊盜、詐欺等案件，遂遭撤銷假釋，而於八十五年十一月二十日再次入監
    執行，復於八十七年十月二十七日縮短刑期假釋出監。再因違反肅清煙毒條例案
    件，經臺灣屏東地方法院八十四年度易字第二四０五號判決有罪確定，從而上開
    假釋復經撤銷，遂於八十九年三月一日入監執行，復於假釋期間內更犯竊盜罪，
    經原審法院八十九年易字第二三二三號判決判處有期徒刑一年確定，嗣於九十一
    年十一月十八日縮短刑期假釋出監，指揮書執畢日期為九十二年五月十四日。甲
    ○○另因違反毒品危害防制條例案件，經原審法院以八十八年度毒聲字第二六八
    八號裁定送觀察、勒戒後，認有繼續施用之傾向，由原審法院以八十八年度毒聲
    字第五一六九號裁定令入戒治處所，施以強制戒治一年，嗣以八十八年度毒聲第
    八九二八號裁定停止戒治，所餘期間付保護管束，惟甲○○於該保護管束期間內
    因再次施用毒品，違反應行遵守之事項且情節重大，再經原審法院以八十九年度
    毒聲字第一六九九號裁定撤銷停止強制戒治，令入戒治處所施以強制戒治，於八
    十九年十一月五日執行完畢，經臺灣高雄地方法院檢察署檢察官於八十九年十一
    月二十一日以八十九年度戒毒偵字第一二八０號不起訴處分確定。詎甲○○仍不
    知悛悔，復基於施用第一級毒品海洛因及第二級毒品甲基安非他命之概括犯意，
    分別於九十二年九月十九日十三時三十分回溯二十四小時內某時許、及同年十一
    月十二日十三時回溯二十四小時內某時許（均不含警力拘束期間），分別在某不
    詳地點，以將海洛因摻入礦泉水後以針筒注射之方式、及將甲基安非他命置於玻
    璃球內燒烤、加熱後吸食之方式，連續施用第一級毒品海洛因及第二級毒品甲基
    安非他命各二次。嗣先後於九十二年九月十九日十三時三十分許及同年十一月十
    二日十時十分許，在高雄縣杉林鄉○○村○○路一四五號為警查獲，扣得注射針
    筒二支、殘渣袋三只與玻璃球一個，並經其同意後遂採尿送驗，始查悉上情。
二、案經高雄縣政府警察局旗山分局移送台灣高雄地方法院檢察署檢察官偵查起訴及
    移送併案審理。
    理  由
一、上訴人即被告甲○○並未於本院審判期日到庭，惟其於原審及本院調查時業已供
    承前述施用第一級毒品及第二級毒品之犯行不諱，且其先後二次為警查獲後所採
    集之尿液，分別送請高雄縣政府衛生局以「免疫學分析法」與「TOXI-LAB」方法
    交互檢驗，及高雄醫學大學附設中和紀念醫院先以酵素免疫分析法（ＥＩＡ）初
    步檢驗，復以氣相層析質譜儀法確認檢驗之結果，確呈現嗎啡及甲基安非他命之
    陽性反應，有尿液採證檢驗對照表暨高雄縣政府衛生局煙毒尿液檢驗成績書、高
    雄醫學大學附設中和紀念醫院濫用藥物尿液檢驗報告書在卷可稽，復有注射針筒
    二支、殘渣袋三只及玻璃球一個等扣案可資佐證，上開扣案物品送請鑑定之結果
    ，其中注射針筒二支、殘渣袋三只均呈海洛因陽性反應，另玻璃球則顯示甲基安
    非他命之陽性反應，此亦有高雄醫學大學附設中和紀念醫院檢驗報告四份附卷可
    佐，足證被告之自白核與事實相符；又被告前因施用毒品案件，經原審法院裁定
    送觀察、勒戒後，因認有繼續施用之傾向，遂再裁定令入戒治處所，施以強制戒
    治一年，嗣由原審法院裁定停止戒治，所餘期間付保護管束，惟其於保護管束期
    間內因再次施用毒品，違反應行遵守之事項且情節重大，遂經裁定撤銷停止強制
    戒治，令入戒治處所施以強制戒治，嗣於八十九年十一月五日執行完畢，經臺灣
    高雄地方法院檢察署檢察官於八十九年十一月二十一日以八十九年度戒毒偵字第
    一二八０號不起訴處分確定，亦有臺灣高等法院被告全國前案紀錄表一份在卷可
    佐，則被告於強制戒治執行完畢釋放後，五年內再犯本案之罪，事證明確，其犯
    行洵堪認定。
二、查海洛因與甲基安非他命分別係毒品危害防制條例第二條第二項第一款、第二款
    之第一級與第二級毒品，不得持有、施用及販賣。核被告甲○○所為，係犯毒品
    危害防制條例第十條第一項之施用第一級毒品罪及同條第二項之施用第二級毒品
    罪。其施用海洛因與甲基安非他命前後分別持有海洛因、甲基安非他命之低度行
    為，應為施用之高度行為所吸收，均不另論罪。被告先後二次施用第一級毒品海
    洛因及第二級毒品甲基安非他命，時間緊接，且犯罪基本構成要件相同，顯係分
    別基於概括犯意反覆為之，應分別依連續犯之規定論以一罪，並依法加重其刑。
    又被告所犯上開二罪間，犯意各別、行為互殊，觸犯構成要件相異之罪名，自應
    分論併罰；被告於九十二年十一月十二日十三時回溯二十四小時內某時許之施用
    第一、二級毒品犯行，雖未經公訴人起訴，惟此部分與起訴部分有連續犯之裁判
    上一罪關係，本院自得併予審判。又被告前因違反肅清煙毒條例、麻醉藥品管理
    條例、詐欺及竊盜等罪，分別判處如事實欄所載之徒刑，屢次入監執行並經撤銷
    假釋，嗣於九十一年十一月十八日縮短刑期假釋出監，並於九十二年五月十四日
    假釋期滿執行完畢，有臺灣高等法院被告全國前案紀錄表一紙附卷足憑，被告於
    受有期徒刑之執行完畢後，五年以內再犯有期徒刑以上之本罪，為累犯，應依法
    遞加重其刑。
三、原審因而適用毒品危害防制條例第十條第一項、第二項、第十八條，刑法第十一
    條、第五十六條、第四十七條、第五十一條第五款之規定，並審酌被告之素行、
    犯罪手段及方法，及其因施用毒品經觀察、勒戒與強制戒治後，更行涉犯相同罪
    行，顯見意志甚為不堅，惟其施用毒品犯行係戕害自身健康之舉，尚未害及他人
    ，所犯情節非重，及犯罪後坦承犯行，態度尚佳等一切情狀，分別量處施用第一
    級毒部分有期徒刑十月，施用第二級毒品部分有期徒刑八月，並定其應執行刑為
    有期徒刑一年四月，扣案之注射針筒二支、殘渣袋三只與玻璃球一個等物品經鑑
    驗結果，分別呈現第一級毒品海洛因及第二級毒品甲基安非他命陽性反應，此有
    前開卷附臺灣高雄大學附設中和紀念醫院檢驗報告可資佐證，因該物品內之殘餘
    毒品已無法析離，應將之同視為第一級毒品海洛因及第二級毒品甲基安非他命無
    訛，爰依毒品危害防制條例第十八條第一項前段規定，不問屬於犯人與否，均沒
    收銷燬之；其認事用法，均無不合，量刑亦屬適當，被告上訴意旨，以原審量刑
    過重，指摘原判決不當，並無理由，應予駁回。
四、被告甲○○經合法傳喚，無正當理由不到庭，爰不待其陳述逕行判決。
據上論斷，應依刑事訴訟法第三百六十八條、第三百七十一條，判決如主文。
本案經檢察官陳國全到庭執行職務。
中      華      民      國    九十三    年      八      月    三十一    日
                              臺灣高等法院高雄分院刑事第七庭
                                  審判長法官  李春昌
                法官  莊飛宗
                                        法官  黃憲文
右正本證明與原本無異。
施用第一級毒品部分如不服本判決應於收受本判決後十日內向本院提出上訴書狀，其
未述上訴理由者，並得於提起上訴後十日內向本院補提理由書狀（均須按他造當事
人之人數附繕本)「切勿逕送上級法院」，其餘不得上訴。
                                      書記官  黃英彥
中      華      民      國    九十三    年      八      月    三十一    日
附錄：本判決論罪科刑法條：
毒品危害防制條例第十條
施用第一級毒品者，處六月以上五年以下有期徒刑。
施用第二級毒品者，處三年以下有期徒刑。
